臺灣板橋地方法院刑事判決　　　　　　100年度簡上字第359號
上　訴　人
即　被　告　王民益
上列上訴人即被告因妨害風化案件，不服本院中華民國100 年4
月11日100 年度簡字第2471號第一審簡易判決（聲請簡易判決處
刑案號：臺灣板橋地方法院檢察署100 年度速偵字第1487號）提
起上訴，本院管轄之第二審合議庭判決如下：
    主  文
原判決撤銷。
王民益共同意圖使女子與他人為性交之行為，而媒介以營利，處
有期徒刑月，如易科罰金，以新臺幣壹仟元折算壹日，扣案之
行動電話SIM 卡壹枚（門號0000000000號）、現金新臺幣貳仟伍
佰元，均沒收之。
    事  實                                              
一、王民益與真實姓名年籍不詳綽號「阿正」之成年男子共同基
    於意圖使女子與他人為性交易行為而媒介以營利之犯意聯絡
    ，自民國100 年2 月8 日起，以日薪新臺幣（下同）2,200
    元之代價，受僱於「阿正」，擔任接送女子與不特定男客從
    事性交易之司機工作，並負責於性交易完成後，向該女子收
    取性交易所得，轉交「阿正」，於扣除其薪資後，餘款繳交
    與「阿正」。嗣於100 年3 月1 日某時，接獲「阿正」電話
    指示後，即駕駛車牌號碼CD-7272 號自用小客車，搭載成年
    女子彭玉芳（違反社會秩序維護法部分另由警移送本院三重
    簡易庭裁處），前往位在新北市○○區○○路3 段8 號「雅
    緹汽車旅館」205 號房處，由彭玉芳以5000元之價碼，與男
    客劉奇欣從事性交易。嗣於同日20時40分許，為警在位在新
    北市○○區○○路與化成路11巷口「雅緹汽車旅館」停車場
    內查獲，並扣得王民益所持用之門號0000000000號及彭玉芳
    所持用之門號0000000000號行動電話SIM 卡各1 枚、性交易
    所得50 00 元，始查悉上情。
二、案經新北市政府警察局新莊分局移送臺灣板橋地方法院檢察
    署檢察官聲請簡易判決處刑。
    理  由                                                                
一、按刑事訴訟法第159 條第1 項雖規定，被告以外之人於審判
    外之言詞或書面陳述，除法律有規定者外，不得作為證據。
    惟同法第159 條之5 第1 、2 項已規定，經當事人於審判程
    序同意作為證據，法院審酌該言詞陳述或書面陳述作成時之
    情況，認為適當者，亦得為證據。當事人、代理人或辯護人
    於法院調查證據時，知有第159 條第1 項不得為證據之情形
    ，而未於言詞辯論終結前聲明異議者，視為有前項之同意（
    指同條第1 項之同意作為證據），此乃第159 條第1 項所容
    許，得作為證據之例外規定之一。經查，本案被告王民益及
    檢察官於言詞辯論終結前，均未就判決所引用之各該被告以
    外之人於審判外之陳述（含共同被告基於被告以外之人身分
    所為陳述）及所調查之證據主張有刑事訴訟法第159 條第1
    項不得為證據之情形，本院復審酌各該證據作成時並無違法
    及證明力明顯過低之瑕疵等情況，認為適當，是本案經調查
    之證據均有證據能力。至以下所引其餘非屬供述證據部分，
    既不適用傳聞法則，復查無違法取得之情事存在，自應認同
    具證據能力。
二、前揭事實，業據被告王民益於偵查及本院審理中均坦承不諱
    ，核與證人彭玉芳、劉奇欣於警詢之證述情節相符，復有搜
    索扣押筆錄、扣押物品目錄表、現場蒐證照片2 張附卷可稽
    ，並扣得王民益所持用之門號0000000000號及彭玉芳所持用
    之門號0000000000號行動電話SIM 卡各1 枚、性交易所得財
    物5,00 0元等物，足認被告上開所為不利於己之自白與事實
    相符，堪信為真實。據此，本案事證明確，被告上開妨害風
    化犯行，堪以認定。
三、核被告所為，係犯刑法第231 條第1 項前段之意圖使女子與
    他人為性交之行為，而媒介以營利罪。又被告與真實姓名年
    籍不詳綽號「阿正」之成年男子就上開犯行間，有犯意聯絡
    及行為分擔，應論以共同正犯。另按刑事法若干本質上具有
    反覆、延續實行特徵之行為，因立法時既予特別歸類，定為
    犯罪構成要件之行為要素，故行為人基於概括之犯意，在密
    切接近之一定時、地持續實行之複次行為，倘依社會通念，
    於客觀上認為符合一個反覆、延續性之行為觀念者，於刑法
    評價上，即應僅成立一罪，俾免有重複評價、刑度超過罪責
    與不法內涵之疑慮，學理上所稱「集合犯」之職業性、營業
    性或收集性等具有重複特質之犯罪均屬之，例如經營、從事
    業務、收集、販賣、製造、散布等行為概念者是，最高法院
    95年台上字第1079號判決要旨可資參照。是故，本件被告受
    僱於應召站，負責載送女子至旅館與男客為性交易，而媒介
    女子與他人為性交而營利，其行為具有反覆實施之特性，應
    屬集合犯之包括一罪。
四、撤銷改判之理由及科刑：
  (一)原審認被告犯罪事證明確，而予以論罪科刑，固非無見，惟
    查，被告並無任何前科犯行，此有臺灣高等法院被告前案紀
    錄表1 份在卷可佐，是本院認原審以被告前因妨害風化案件
    受刑之宣告，猶不知悔改之情，而量處有期徒刑4 月，如易
    科罰金，以新臺幣1000元折算一日，則有違誤，被告執此提
    起本件上訴，即有理由，自應由本院管轄之第二審合議庭將
    原判決予以撤銷。
  (二)爰審酌被告之素行尚佳，此有前開之被告前案紀錄表1 份在
    卷可按，惟衡其不思以合法手段謀求生計，竟媒介女子賣淫
    以營利，所為非是，兼衡其犯罪動機、目的、手段、犯後態
    度等一切情狀，爰量處如主文第二項所示之刑，並諭知易科
    罰金之折算標準，以資懲儆。另扣案之門號0000000000號行
    動電話SIM 卡1 枚，為被告所有供本件犯罪所用之物；另媒
    介性交易所得新臺幣2,500 元，為被告所有因本件犯罪所得
    之物，業據被告供承在卷，爰分別依刑法第38條第1 項第2
    、3 款宣告沒收之；另其餘2500元則係彭玉芳因該次性交易
    所得之財物，非本件被告所有，再門號0000000000號行動電
    話SIM 卡1 枚，係證人彭玉芳所有，核其性質亦非屬違禁物
    ，爰均不予宣告沒收，附此說明。
據上論斷，依刑事訴訟法第455 條之1 第1 項、第3 項、第369
條第1 項前段、第364 條、第299 條第1 項前段，刑法第28條、
第231 條第1 項、第41條第1 項前段、第38條第1 項第2 款、第
3款，刑法施行法第1 條之1第1項、第2項前段 ，判決如主文。
本案經檢察官王乙軒到庭執行職務。
中    華    民    國    100   年    10    月    31    日
                    刑事第一庭審判長  法  官 李釱任
                          
                                      法  官 戴嘉清

                                      法  官 陳正偉
上列正本證明與原本無異。
不得上訴。

                                      書記官 許慧禎

中    華    民    國    100   年    10    月    31    日
附錄本案論罪科刑法條全文：
中華民國刑法第231條
意圖使男女與他人為性交或猥褻之行為，而引誘、容留或媒介以
營利者，處5 年以下有期徒刑，得併科10萬元以下罰金。以詐術
犯之者，亦同。
公務員包庇他人犯前項之罪者，依前項之規定加重其刑至二分之
一。